【裁判字號】    97,訴,3937
【裁判日期】    971121
【裁判案由】    給付服務報酬
【裁判全文】
臺灣臺北地方法院民事判決              97年度訴字第3937號
原      告  怡盛公寓大廈管理維護股份有限公司
                      樓
法定代理人  丁○○
訴訟代理人  乙○○
被      告  鼎益鑫科技股份有限公司
法定代理人  甲○○
訴訟代理人  丙○○
上當事人間請求給付服務報酬事件，本院於民國97年11月4 日言
詞辯論終結，判決如下：
    主  文
原告之訴及假執行之聲請均駁回。
訴訟費用新台幣肆萬零伍佰參拾陸元由原告負擔。
    事  實  及  理  由
一、原告主張：兩造間雖未訂有契約關係，惟原告自民國96年8
    月24日起，提供被告所在辦公處所管理維護之人力服務（下
    稱系爭服務），迄至97年1 月31日止，累計被告積欠服務報
    酬新台幣（下同）0000000 元均未給付。爰依民法第176 條
    第1 項無因管理、第179 條不當得利法律關係，訴請本院擇
    一判決。聲明：（一）被告應給付原告0000000 元，及自支
    付命令送達被告翌日即97年4 月9 日起至清償日止，按年息
    百分之5 計算之利息。（二）願供擔保，請准宣告假執行。
二、被告則以：否認原告提供系爭服務等語，資為抗辯。聲明：
    原告之訴駁回。
三、本件原告固主張已為被告提供系爭服務乙節，惟為被告所否
    認。經查，原告並未提出證據證明已為被告提供系爭服務之
    事實，則依舉證責任分配之法則，自應由原告負擔無法舉證
    之不利益。至原告另稱：被告上開辦公處所與東森巨蛋經營
    管理股份有限公司（下稱東森公司）辦公處所相鄰，原告既
    提供東森公司管理維護之人力服務，被告同受有系爭服務云
    云，然被告辦公處所與東森公司辦公處所是否相鄰，與被告
    是否受有系爭服務，並無絕對關連。則原告此部分所稱，本
    院亦難遽為有利於原告之認定。從而，原告既無法證明確有
    為被告提供系爭服務之事實，則其主張被告應依無因管理或
    不當得利法律關係給付服務報酬，即屬無據。
四、綜上所述，原告訴請被告給付0000000 元，及自支付命令送
    達被告翌日即97年4 月9 日起至清償日止，按年息百分之5
    計算之利息，為無理由，應予駁回。
五、本件事證已臻明確，兩造其餘攻擊防禦方法及舉證，核於判
    決結果不生影響，爰不一一論斷，附此敘明。
六、原告之訴既經駁回，其假執行之聲請即失所附麗，應併予駁
    回。
七、據上論結，本件原告之訴為無理由，依民事訴訟法第78條，
    判決如主文。
中    華    民    國    97    年    11   月     21    日
                  民事第二庭法  官  黃呈熹
以上正本係照原本作成。
如對本件上訴，須於判決送達後20日內向本院提出上訴狀
中    華    民    國    97    年    11    月    21    日
                            書記官  傅美蓮
【訴訟費用】
一、裁判費：40006元（含支付命令聲請費用1000元）
二、證人旅費：530元


司法院資訊處製作；財團法人民間司法改革基金會備份。
